Ygor Takashi Nishi

Desenvolvedor Full-stack Web e Mobile

Contato: (18)99668-2139

LinkedIn: https://www.linkedin.com/in/takashi-nishi/

Portfolio: https://takashinishi.com/

STOS.

Perfil

Sou Cientista da computação e Técnico em Informática por formação e desenvolvedor por atuação. Tenho experiência em desenvolvimento de aplicações web, mobile e IoT, desenvolvendo aplicações para coleta de dados de máquinas agrícolas para obter melhor produtividade e aplicações de Web3 facilitando o uso de criptomoedas e NFTs. Minhas principais habilidades estão relacionadas à criação de aplicações web responsivas seguindo boas práticas da programação.

Especialidades: Aplicações Web, Aplicações Mobile, Robótica

Experiência

Desenvolvedor Front-end | Geeklys G.K. (Tóquio - Japão | Remoto) | 03/2023 - Atualmente

FIKNOTS

É uma solução para empregos na área de games NFTs. Surgiu como um produto interno da **Bitbank** e tem a ideia de formalizar o processo de Scholarship, no qual nos dias atuais é feito com muito risco para o dono do NFT e para quem usa o NFT (Scholar).

Trabalhei no desenvolvimento dos layouts, participei ativamente na criação dos requisitos para os dados a serem utilizados na API e auxiliei no processo de testes de softwares.

Principais tecnologias: React, TypeScript, GraphQL, GIT, NextJS.

Assistente de desenvolvimento de software | Ciarama Máquians John Deere (Ponta Porã - MS | Presencial) | 03/2021 - 03/2023

Eu Planto o Futuro

Software de monitoramento das mudas de ipês entregues para clientes.

Principais tecnologias: Java, Flutter, API Rest, React, Microsoft SQL Server.

Central Ciarama

Central Ciarama é uma solução interna quanto externa, reunimos diversos sistemas onde os colaboradores podem verificar estoque, controlar e agendar visitas em fazendas, gerar relatórios de produtividade e também organizar produtos na loja de e-commerce.

Principais tecnologias: Java, Microsoft SQL Server, JSP, VueJS, API Rest, GIT.

Ciarama Experience

Ciarama Experience é um software para verificar e avaliar o engajamento dos clientes, verificar os pagamentos, reclamações, pedidos e também gerar notas fiscais.

Principais tecnologias: Java, Microsoft SQL Server, JSP, VueJS, API Rest, GIT.

Estagiário de desenvolvimento Full-stack | A vida é feita de desconto (São Paulo - SP | Remoto)| 01/2021 - 04/2021

A vida é feita de desconto

Uma marketplace web para listagem de cupons de descontos, com diversas lojas de e-commerce e afins.

Principais tecnologias: Python, Django, AngularJS, Docker.

Educação

Universidade Federal de Mato Grosso do Sul (UFMS) | 2019 - 2023

B. Sc., Ciência da Computação

Instituto Federal de Mato Grosso do Sul (IFMS) | 2015 - 2018

Tecg.o, Tecnologia da Informação

Outros cursos ou certificações

Desafios e prêmios

2022 Primeiro lugar no Bootcamp John Deere, o uso das novas técnologias para o campo

2021 Segundo lugar no Campeonato Internacional de Robótica a Distância

2020 Certificação Scrum Fundamentals Certified (SFC)

2019 Coorientador do Terceiro Melhor projeto na categoria Ensino fundamental da Feira de Ciência e Tecnologia da Fronteira de Ponta Porã (Fecifron)

2019 Coorientador do melhor projeto na categoria "Meninas e mulheres na robótica" da Mostra Nacional de Robótica (MNR)

2019 Finalista (267º lugar) na XXI Olimpíada Brasileira de Informática (OBI),

Modalidade Programação Nível Sênior

2018 Finalista (10º lugar) na Olimpíada Brasileira de Robótica (OBR) etapa estadual na modalidade prática

2017 Segundo lugar na Olimpíada Brasileira de Robótica (OBR) etapa estadual na modalidade prática

2016 Terceiro lugar na Olimpíada Brasileira de Robótica (OBR) etapa estadual na modalidade prática

2015 Honra ao mérito na Olimpíada Brasileira de Robótica (Etapa nacional na modalidade teórica)

Prêmios

Bolsista de pesquisa em programa nacional PIVIC (UFMS) de fevereiro 2022 até dezembro. Voluntariado.

Cursos

- 2024 NestJS Fundamentos Udemy In progress
- 2023 React do Zero a Maestria (c/ hooks, router, API, Projetos) Udemy 30.5Hrs
- 2022 HTML5 e CSS3 parte 1: crie uma página da Web Alura 8 Hrs
- 2022 HTML5 e CSS3 parte 2: posicionamento, listas e navegação Alura 8 Hrs
- 2022 Trilha Conectar do Discover Rocketseat 5 Hrs
- 2022 Web Design Completo em HTML / CSS + Criação do seu Portfolio Udemy 8 Hrs
- 2022 Formação Vue.js Alura 60 Hrs
- 2022 Power BI Desktop: Construindo meu primeiro dashboard Alura 8 Hrs
- 2021 Vue.js: Protegendo recursos com autenticação e VueX Alura 8 Hrs
- 2021 Vue.is: Testes unitários automatizados com Jest Alura 6 Hrs
- 2021 Fundamentos de Flutter: Crie o seu primeiro App Alura 15 Hrs
- 2021 Vue.is parte 2: construindo Single Page Applications Alura 16 Hrs
- 2021 JavaScript: Programando na linguagem da web Alura 20 Hrs
- 2021 Vue.js parte 1: construindo Single Page Applications Alura 16 Hrs

Cursos e Organização de conferências

- 2023 Professor Workshops Power Bl, Ponta Porã, Mato Grosso do Sul BR.
- 2023 Palestrante A tecnologia no campo e o uso de dados para produtividade das máquinas John Deere, Ponta Porã, Mato Grosso do Sul BR.
- 2022 Participante Feira de Tecnologias, Engenharias e Ciências de Mato Grosso do Sul (FETEC-MS) Campo Grande, Mato Grosso do Sul BR.
- 2021 Comitê de Revisão Mostra Nacional de Robótica (MNR), Rio Grande, Rio Grande do Sul BR.

Publicações

- Gomes, G. S., Nishi, Y. T., Ramos, P. B., Silva, L. S., Guerra, E., Wiese, I. S., & Bosse, Y. (2023, April). Um Recurso Educacional para Desenvolver a Habilidade da Percepção de Padrões de Equívocos com Aprendizes de Programação. In Anais do III Simpósio Brasileiro de Educação em Computação (pp. 328-336). SBC.
- Figueredo, D. R. L., de Matos² Diego, L. L. R., Nunez, L., Alcindo, G. G. S. G. L., Nishi, D. V. R. Y. T., & de Lima, A. C. TDP-EQUIPE IEE STANDARD EDUCATIONAL KIT (SEK) HALTERS.
- NISHI, Ygor Takashi. SMART HOUSE: A CASA INTELIGENTE. Orientador: Marcos Pinheiro Vilhanueva. 2018. TCC (Técnico em Informática) - Instituto Federal de Mato Grosso do Sul, [S. I.], 2018.